【裁判字號】    99,台上,4824
【裁判日期】    990805
【裁判案由】    違反毒品危害防制條例
【裁判全文】
最高法院刑事判決            九十九年度台上字第四八二四號
上  訴  人  甲○○
上列上訴人因違反毒品危害防制條例案件，不服台灣高等法院台
南分院中華民國九十九年六月一日第二審判決（九十九年度上訴
字第四六九號，起訴案號：台灣嘉義地方法院檢察署九十八年度
偵字第九三五三號、九十九年度偵字第四九七號），提起上訴，
本院判決如下：
    主  文
上訴駁回。
    理  由
本件上訴人甲○○未聲明為一部上訴，依刑事訴訟法第三百四十
八條第一項規定視為全部上訴，合先敘明。
一、販賣第一級毒品及施用第一級毒品部分：
按刑事訴訟法第三百七十七條規定，上訴於第三審法院，非以判
決違背法令為理由，不得為之。是提起第三審上訴，應以原判決
違背法令為理由，係屬法定要件。如果上訴理由書狀並未依據卷
內訴訟資料，具體指摘原判決不適用何種法則或如何適用不當，
或所指摘原判決違法情事，顯與法律規定得為第三審上訴理由之
違法情形，不相適合時，均應認其上訴為違背法律上之程式，予
以駁回。本件原判決以不服地方法院之第一審判決而上訴者，應
向管轄第二審之高等法院為之。而第二審上訴書狀應敘述具體理
由；第二審法院認為上訴書狀未敘述理由者，應以判決駁回之，
刑事訴訟法第三百六十一條第一項、第二項及第三百六十七條前
段分別定有明文。上訴人甲○○就販賣第一級毒品及施用第一級
毒品部分提起第二審上訴，於上訴書狀中僅載稱：上訴人於偵、
審中對犯行均坦承不諱，犯後態度良好並已知悔悟，上訴人係為
取得毒品施用而為本件犯行，第一審判決判處上訴人應執行有期
徒刑十八年，其量刑過重云云。惟查第一審判決依刑法第五十七
條之規定，審酌上訴人犯罪之一切情狀，而於法定刑內量處上訴
人如第一審判決附表二編號一至十七所示之刑，並定其應執行刑
為有期徒刑十八年，於法並無違誤。上訴意旨並未敘述其不服第
一審判決而提起第二審上訴之具體理由，因認其上訴違背法定要
件，而不經言詞辯論，逕以判決駁回，已詳敘憑以論斷之理由。
上訴意旨略稱：第一審檢察官於上訴人遭羈押後，即未再開偵查
庭告知上訴人欲起訴之法條，而上訴人於檢察官偵查中毒癮發作
，就案情亦未為虛偽之供述。又第一審就有利於上訴人之證據等
未依職權為調查，且第一審判決附表一編號四所載民國九十八年
十月中旬至同年十月二十三日間某日之犯罪時間並非明確，而判
決內容並有前後矛盾之情形云云，其對於原判決究竟如何違背法
令，並未依據卷內訴訟資料具體涉及，其此部分之上訴違背法律
上之程式，應予駁回。
二、施用第二級毒品部分：
按刑事訴訟法第三百七十六條所列各罪之案件，經第二審判決者
，不得上訴於第三審法院，法有明文。本件上訴人另犯施用第二
級毒品部分，原判決認係成立毒品危害防制條例第十條第二項之
罪，核屬刑事訴訟法第三百七十六條第一款之案件，依上開說明
，既經第二審判決，自不得上訴於第三審法院。上訴人竟復對此
部分提起上訴，顯為法所不許，應予駁回。
據上論結，應依刑事訴訟法第三百九十五條前段，判決如主文。
中    華    民    國  九十九  年    八    月    五    日
                      最高法院刑事第一庭
                          審判長法官  董  明  霈
                                法官  林  茂  雄
                                法官  張  祺  祥
                                法官  林  秀  夫
                                法官  林  瑞  斌
本件正本證明與原本無異
                                      書  記  官
中    華    民    國  九十九  年    八    月   十二   日
                                                      V

司法院資訊處製作；財團法人民間司法改革基金會備份。
